臺灣桃園地方法院交通事件裁定　　　　99年度交聲字第1817號
原處分機關　交通部公路總局新竹區監理所桃園監理站
異　議　人
即受處分人　張記聖
上列受處分人因違反道路交通管理處罰條例案件，對於交通部公
路總局新竹區監理所桃園監理站於民國99年12月13日以桃監裁字
第裁52-DB0000000號違反道路交通管理事件裁決書所為之處分，
聲明異議，本院裁定如下：
    主   文
異議駁回。
    理   由
一、原處分意旨略以：本件異議人即受處分人（下稱異議人）張
    記聖於民國99年11月17日下午2 時43分許，騎乘車牌號碼99
    2-GGA 號重型機車，行經桃園縣龜山鄉○○路○ 段與光華路
    2 段口，經桃園縣政府警察局龜山分局龜山派出所警員查獲
    有「駕車行經有燈光號誌管制之交岔路口闖紅燈」之違規行
    為，經桃園縣政府警察局龜山分局警員以桃警局交字第DB00
    00000 號舉發違反道路交通管理事件通知單當場製單舉發等
    情，業經交通部公路總局新竹區監理所桃園監理站（下稱原
    處分機關）查明無訛，乃依道路交通管理處罰條例第53條第
    1 項之規定處罰鍰新臺幣1,800 元，並依同條例第63條第1
    項規定記違規點數3 點等語。
二、異議意旨略以：伊為警查獲之路段為險降坡且大轉彎路段，
    所以當時時速約30至40公里，經過此路口停止線時，燈號剛
    好由綠燈轉黃燈，出彎後約行駛150 至200 公尺後，為警告
    知其闖紅燈，當時所在位置距離前述號誌很遠，且員警告知
    依對向號誌為依據，但此位置無法客觀看到通過號誌停止線
    之燈號，只能看到車輛出彎過路口時的燈號，爰請求撤銷原
    處分云云。
三、按駕駛人駕駛汽車，應遵守道路交通標誌、標線、號誌之指
    示，行駛至交岔路口，其行進、轉彎，應遵守燈光號誌，而
    車輛面對行車管制號誌圓形紅燈表示禁止通行，不得超越停
    止線或進入路口，道路交通安全規則第90條、第102 條第1
    項第1 款、道路交通標誌標線號誌設置規則第206 條第5 款
    分別定有明文。次按汽車駕駛人，行經有燈光號誌管制之交
    岔路口闖紅燈者，處1,800 元以上5,400 元以下罰鍰，並予
    記違規點數3 點，道路交通管理處罰條例第53條第1 項、第
    63條第1 項第3 款亦有明文。
四、經查，本件舉發經過業經證人即本件舉發之員警林偉人於本
    院調查時到庭具證稱：伊於99年11月17日案發當時，係站在
    桃園縣龜山鄉○○路往桃園方向路口執行闖紅燈之攔檢勤務
    ，該路口可很明確地見到號誌燈，伊在下午2 時43分許看到
    異議人通過忠義路1 段與光華路2 段路口時，號誌燈明顯係
    紅燈，十字路另外一個方向亦變成綠燈，現場雖有樹，但伊
    所站位置不會被樹擋住，故可明顯看到紅綠燈變化，且當時
    車輛不多，伊確定異議人係在變成紅燈後，才騎車經過該路
    口，伊所在位置的角度可以很明確地看到異議人行向及另一
    方向的號誌燈，異議人所述看不到燈號等情，係異議人所站
    位置的角度問題，伊值勤時，都要看到很明確闖紅燈才會開
    單，若伊自己覺得有爭議，例如閃黃燈之情形，伊根本不會
    去攔阻等語綦詳（見本院卷第25頁至第25頁背面）。按交通
    警察掣單舉發違反道路交通管理處罰條例所列之違規事實，
    本質上為行政處分，係公務員基於職務上之權力，依法就特
    定之具體事件所為之具公法上效果之單方面行政行為，基於
    公務員為公法上行為具有公信力之原則，該行政行為當可被
    推定為真正，其據以依法處分之事實認定亦為正確無誤，又
    證人與異議人既不相識，且無任何關係或宿怨仇隙，衡情應
    無在執行交通勤務中，刻意捏造事實舉發素不相識、毫無冤
    仇之受處分人之必要，且其於負有具結義務並可能受刑法偽
    證罪處罰之情形下，仍於法庭為前揭證言，其證言之憑信性
    應可獲得擔保。且警員取締交通違規行為，本與民眾立於潛
    在之對立關係，為避免引發民怨或爭議，而影響自身勤務之
    執行及警方執法之威信，衡情應會謹慎將事，在得以確定民
    眾違規事實之前提下，始予掣單舉發。道路交通管理處罰條
    例或相關法規並未規定要求執行交通勤務員警於舉發交通違
    規案件時，應以錄音、錄影或其他方式蒐證為之，惟執行查
    察取締勤務之人員，以其親身經歷之舉發過程，於法院具結
    後以證人身分接受訊問，而就行為人違規事實加以證述，法
    院於衡量審酌其證詞之證明力高低後，採其證言作為認定判
    斷之基礎，自非法所不許。本件證人林偉人既已到庭具結證
    述，且其明確證稱當時攔檢位置並無遮蔽物擋住視線之情形
    ，亦確實見到異議人係於號誌燈變為紅燈後，方闖越該路口
    而有闖紅燈之行為，故證人之證述應足以作為認定異議人違
    規事實之依據。是異議人辯稱：伊行經路口時係黃燈，係經
    過路口後號誌燈方轉為紅燈，且員警所站位置無法看出紅綠
    燈變化，被樹擋住視線數云云，自難採信。
五、綜上所述，異議人違規闖越紅燈直行之情事，至為明確。原
    處分機關依道路交通管理處罰條例第53條第1 項規定，及道
    路交通管理事件統一裁罰基準表，處異議人罰鍰1,800 元，
    並依同條例第63條第1 項第3 款規定，記違規點數3 點，核
    屬有據，是異議人本件聲明異議，為無理由，應予駁回。
據上論斷，應依道路交通事件處理辦法第18條，裁定如主文。
中    華    民    國   100    年    6     月    30    日
                  交通法庭    法  官  廣于霙
以上正本證明與原本無異。
如不服本裁定，應於裁定送達後5 日內向本院提出抗告狀。
                              書記官  劉寶霞
中    華    民    國   100    年    7     月    6     日